【裁判字號】    95,易,672
【裁判日期】    950630
【裁判案由】    賭博
【裁判全文】
臺灣彰化地方法院刑事判決               95年度易字第672號
公  訴  人  臺灣彰化地方法院檢察署檢察官
被      告  乙○○
            甲○○
                      樓
上列被告等因賭博案件，經檢察官提起公訴（95年度偵字第1078
號），本院裁定改依簡式審判程序審理判決如下：
    主  文
乙○○連續意圖營利，供給賭博場所，處有期徒刑月，如易科
罰金，以佰元折算壹日，緩刑年。
甲○○在公眾得出入之場所賭博財物，處罰金捌仟元，如易服勞
役，以佰元折算壹日。
扣案之未使用過之撲克牌貳拾盒、使用過之撲克牌壹疊及賭資新
台幣陸萬壹仟玖佰陸拾伍元均沒收之。
    犯罪事實及理由
一、犯罪事實：
(一)、乙○○基於意圖營利之概括犯意，自民國95年1月14日某時
    起，迄同年月19日17時許止，連續提供其使用位在彰化縣溪
    湖鎮○○路33號鐵皮屋作為公眾得出入之場所，藉聚集不特
    定人前往上開處所，並由乙○○所提供撲克牌以俗稱「四支
    擔」之方式賭博財物，而由乙○○向每賭贏新台幣（下同）
    3、4千元之賭客抽取1百元牟利。嗣乙○○於95年1月19日17
    時許，在上開處所糾集甲○○與楊黃美雲、許淑梅、尤進庫
    、江源標、林阿桃、洪土木、馬村、梁美、莊罔市、黃
    錦雀、楊在政、楊碧秋、鄭美雲（以上13人，檢察官另為職
    權不起訴處分）、謝楊雲、楊洪響、買足英（以上3人，檢
    察官另為不起訴處分）等人賭博財物之際，為警查獲，並扣
    得乙○○所有之未使用過之撲克牌20盒、使用過之撲克牌1
    疊（賭具）及賭資61,965元。
(二)、案經彰化縣警察局移送臺灣彰化地方法院檢察署檢察官偵查
    起訴。
二、理由：
(一)、據以論罪之證據如下：
１、被告乙○○及甲○○先後於警詢、偵查及本院準備程序、審
    理中之自白。
２、證人即同案被告楊黃美雲、許淑梅、尤進庫、江源標、林阿
    桃、洪土木、馬村、梁美、莊罔市、黃錦雀、楊在政、
    楊碧秋、鄭美雲等人於警詢及偵查中之證詞。
３、未使用過之撲克牌20盒、使用過之撲克牌1疊及賭資61,965
    元。
４、被告2人台灣高等法院被告前案紀錄表、臺灣彰化地方法院
    檢察署刑案資料查註紀錄表。
(二)、量刑之理由：
    爰審酌被告乙○○、甲○○犯罪之動機、方法、手段、犯罪
    情節輕重，所生危害暨犯後均坦認犯行之態度等一切情狀，
    各量處如主文所示之刑，並分別諭知易科罰金、易服勞役折
    算標準。又查被告乙○○前未受有期徒刑以上刑之宣告（按
    醉態駕車罪所處有其徒刑2月，緩刑期間已滿），有台灣彰
    化地方法院檢察署刑案資料查註紀錄表及台灣高等法院被告
    前案紀錄表在卷可稽，且其身體行動不便，自身生活及家庭
    均待其本人維繫經營，因一時怠忽而罹刑章，且能負起應有
    之責任，坦認犯行，經此次偵審及刑之宣告後，當能知所警
    惕，本院認為就被告乙○○所宣告之刑，以暫不執行為適當
    ，併諭知緩刑3年。
(三)、又扣案之未使用過之撲克牌20盒、使用過之撲克牌1疊及賭
    資61,965元，分屬當場賭博之器具與在賭檯或兌換籌碼處之
    財物，爰依法沒收之。
(四)、至於被告甲○○辯稱伊為警沒收之賭資中尚包括甫收到之互
    助會款，包括4個死會款及1個活會款，合計97,500元，並提
    出互助會單1份為證，另外記帳簿1本及計算機1台亦與賭博
    犯行無關。查：被告甲○○自94年1月15日起，招募民間互
    助會1會，每月15日開標1次，每月會金2萬元，採內標制，
    於96年4月15日滿會，連同會首合計共28會，其中甲○○除
    了會首外，另以本名加入1會，並自94年4月15日起讓給楊淑
    玉，94年1月15日係楊金次以2500元之標息得標等情，已據
    被告甲○○提出互助會單1份為證，經核該互助會單註記之
    內容與被告甲○○所述相符，本院又查無證據顯示被告甲○
    ○為警扣押之97,500元與其餘現金同屬賭資，至所有之記帳
    簿1本及計算機1台，亦查無證據顯示與賭博犯行有關，被告
    甲○○上開辯詞可採，核與沒收之要件不符，就此部分應不
    予沒收之。
三、應適用之法條：刑事訴訟法第273條之1第1項、第299條第1
    項前段、第310條之2、第454條第1項，刑法第56條、第266
    條第1項前段、第2項、第268條前段、第41條第1項前段、第
    42條第2項、第74條第1款，罰金罰鍰提高標準條例第1條前
    段、第2條，判決如主文。
四、如不服本判決，應於判決送達後10日內向本院提出上訴狀 (
    須附繕本)。
本案經檢察官林士富到庭執行職務。
中    華    民    國    95    年    6     月    30    日
                  刑事第二庭    法  官  李水源
以上正本證明與原本無異。
如不服本判決，應於判決送達後10日內向本院提出上訴狀 (須附
繕本)。
中    華    民    國    95    年    7     月    4     日
                                書記官  廖建興
附錄本案論罪科刑法條全文
中華民國刑法第266條
(普通賭博罪與沒收物)
在公共場所或公眾得出入之場所賭博財物者，處 1 千元以下罰金
。但以供人暫時娛樂之物為賭者，不在此限。
當場賭博之器具與在賭檯或兌換籌碼處之財物，不問屬於犯人與
否，沒收之。
中華民國刑法第268條
意圖營利，供給賭博場所或聚眾賭博者，處 3 年以下有期徒刑，
得併科3千元以下罰金。


司法院資訊處製作；財團法人民間司法改革基金會備份。
